

A Y M E R I C K M I C H E L E T

FREELANCE DEV FULLSTACK

+33 07 81 35 66 85 <u>contact@aymerickmichelet.fr</u> <u>aymerickmichelet.fr</u> (inclut Linkedin, Github) Elancourt

Développeur freelance fullstack, fort de 3 ans d'expérience en développement logiciel (Symfony, Python) et en qualité logicielle (QA). Je propose mes services de développeur ainsi qu'un accompagnement afin d'imaginer et mettre en place vos solutions informatiques.

SAVOIR-ÊTRE

Esprit d'équipe · Intelligence émotionnelle · Créativité · Capacité d'initiative · Autonomie

COMPÉTENCES

Langages & Frameworks

C, Python, Javascript, Php, Java Flask, Symfony, Cypress, Playwright

Compétences transverses

Git, Docker, Github Actions, Tests e2e, NoSql, Linux, Scrum, Gestion de projet

Langues

Anglais technique

PASSIONS / PROJETS

Escalade, Running, Basket Photographie, Piano, Manga Projet de recherche sur l'éducation

EXPÉRIENCES PROFESSIONNELLES

Intervenant (Freelance)

Epsi | Avril 2024 - Mai 2024 Cours d'Algorithmie & Premier pas sur Python

Junior QA Engineer (CDI)

Meero | Septembre 2023 - Janvier 2024

Gestion de la qualité d'une plateforme web & mobile Rédaction, automatisation et mise en place de scénarios de tests end to end

Identifier et mettre en oeuvre des outils destinés à améliorer l'assurance qualité

Coordination d'un pôle QA réparti entre Paris et Bangalore, avec des échanges techniques en anglais au quotidien

Développeur & Support (Alternance)

Meero | Octobre 2020 - Septembre 2023 Développement de fonctionnalités back-end avec Symfony Suivi d'incidents, diagnostic et support technique

FORMATION

Expert en Informatique et en Système d'Information (EISI)

Titre RNCP niveau 7 - EPSI 2023

Concepteur Développeur d'Application (CDA)

Certification RNCP niveau 6 - EPSI 2021

BTS SIO option SLAM

Services Informatiques aux Organisations option Solutions Logiciel et Applications Métiers - EPSI 2020